【裁判字號】    98,毒抗,135
【裁判日期】    980409
【裁判案由】    毒品危害防制條例
【裁判全文】
臺灣高等法院刑事裁定                 98年度毒抗字第135號
    抗  告  人
    即  被  告  甲○○
上列抗告人因毒品危害防制條例案件，不服臺灣臺北地方法院中
華民國98年3月6日裁定（98年度毒聲字第 112號），提起抗告，
本院裁定如下：
    主  文
抗告駁回。
    理  由
一、按大麻為毒品危害防制條例第2條第2項第 2款所列之第二級
    毒品，而犯該條例第10條第 2項之施用第二級毒品罪者，檢
    察官應聲請法院裁定，令被告入勒戒處所觀察、勒戒，其期
    間不得逾2月，同條例第20條第1項定有明文。
二、原裁定略以：被告對於民國98年 1月14日晚間7、8時許，在
    臺北市○○街路旁，施用第二級毒品大麻 1次之犯行，於偵
    查中坦承不諱，而被告為警採集之尿液經送臺灣尖端先進生
    技醫藥股份有限公司以酵素免疫分析法及氣相層析質譜儀法
    鑑定結果，確呈大麻陽性反應，此有該公司濫用藥物檢驗報
    告及臺北市政府警察局偵辦毒品案件尿液檢體委驗單各一紙
    附卷可證（見偵查卷第 38-40頁），堪信被告前揭自白應與
    事實相符。是檢察官聲請裁定將被告送勒戒處所觀察、勒戒
    為有理由，應予准許。
三、抗告意旨略以：被告目前因手傷亟須及時治療及復健，有被
    告98年 3月17日提出於臺灣臺北地方法院檢察署書記官 (98
    年毒偵字第339號，孝股)之診斷證明書為證，如被告即入勒
    戒處所，恐因此有殘廢之虞，請撤銷原裁定等語。
四、本院查：
  (一)被告對於其施用第二級毒品大麻之犯行於偵查中坦承不諱 (
    見偵查卷第32頁) ，而被告為警採集之尿液經送臺灣尖端先
    進生技醫藥股份有限公司以酵素免疫分析法及氣相層析質譜
    儀法鑑定結果，確呈大麻陽性反應，有該公司濫用藥物檢驗
    報告及臺北市政府警察局偵辦毒品案件尿液檢體委驗單各一
    紙附卷可證（見同上卷第 38-40頁），足認被告確有於上揭
    時、地施用第二級毒品大麻，堪以認定。
  (二)毒品危害防制條例第20條第 1項關於觀察、勒戒之規定，係
    屬強制規定，除於毒品危害防制條例第21條第 1項所稱犯同
    條例第10條之罪者，於犯罪未發覺前，自動向行政院衛生署
    指定之醫療機構請求治療，醫療機構免將請求治療者送法院
    或檢察機關之情形外，只要違反犯毒品危害防制條例第10條
    之規定者，檢察官即應向法院提出聲請裁定其入勒戒處所觀
    察、勒戒，並無任何例外之規定。原審法院依毒品危害防制
    條例第20條第1項及觀察勒戒處分執行條例第3條第 1項規定
    ，裁定將被告應送勒戒處所觀察勒戒，經核其認事用法，並
    無違誤。被告以手傷亟須治療為由提起本件抗告；惟被告之
    身體健康狀況乃是否適宜執行觀察、勒戒之問題，與被告應
    否裁定送勒戒處所觀察、勒戒無關。抗告意旨執前詞據以指
    摘原法院裁定不當為無理由，應予駁回。
五、據上論斷，應依刑事訴訟法第412條，裁定如主文。
中    華    民    國    98    年    4     月    9     日
                  刑事第十四庭審判長法  官  陳志洋
                                    法  官  謝靜慧
                                    法  官  梁耀鑌
以上正本證明與原本無異。
不得再抗告。
                                    書記官  莊淑茹
中    華    民    國    98    年    4     月    10    日


司法院資訊處製作；財團法人民間司法改革基金會備份。
